臺灣桃園地方法院小額民事判決
110年度壢小字第1563號
原      告  邱茗銨  
被      告  許又方  
上列當事人間請求損害賠償事件，本院於民國111年1月20日言詞
辯論終結，判決如下：
    主    文
被告應給付原告新臺幣10,200元，及自民國110年12月31日起至
清償日止，按週年利率百分之五計算之利息。
原告其餘之訴駁回。
訴訟費用新臺幣1,000元由被告負擔新臺幣321元，餘由原告負擔
。
本判決原告勝訴部分得假執行。
    理由要領
一、本件除下列理由要領外，依民事訴訟法第436 條之18第1 項
    規定，僅記載主文，其餘省略。
二、負損害賠償責任者，除法律另有規定或契約另有訂定外，應
    回復他方損害發生前之原狀；因回復原狀而應給付金錢者，
    自損害發生時起，加給利息；第1項情形，債權人得請求支
    付回復原狀所必要之費用，以代回復原狀，民法第213條定
    有明文。又物被毀損時，被害人除得依民法第196條請求賠
    償外，並不排除民法第213條至第215條之適用。依民法第19
    6條請求賠償物被毀損所減少之價額，得以修復費用為估定
    之標準，但以必要者為限（例如︰修理材料以新品換舊品，
    應予折舊），最高法院77年度第9次民事庭會議決議（一）
    可資參照。是原告所有車牌號碼00-0000號自用小客貨車(下
    稱系爭車輛)之修理以新零件更換被毀損之舊零件，則以修
    理費作為損害賠償之依據時，自應將零件折舊部分予以扣除
    。依行政院所頒固定資產耐用年數表及固定資產折舊率之規
    定，非運輸業用客車之耐用年數為5年，依定率遞減法每年
    折舊1000分之369，其最後1年之折舊額，加歷年折舊累計額
    ，其總和不得超過該資產成本原額之10分之9，另依營利事
    業所得稅查核準則第95條第6項規定「固定資產提列折舊採
    用平均法、定率遞減法或年數合計法者，以一年為計算單位
    ；其使用期間未滿一年者，按實際使用之月數相當於全年之
    比例計算之；不滿一月者，以月計」。系爭車輛出廠日為民
    國91年4月，迄本件車禍發生時即民國110年4月14日，已使
    用逾5年，則零件新臺幣（下同）24,000元扣除折舊後之修
    復費用估定為2,400元（計算式：24,000元×10％＝2,400元）
    ，與工資7,800元，合計為10,200元，原告得主張被告應負
    損害賠償責任之金額，即以10,200元始為可採。原告逾此金
    額之請求，應予駁回。
中　　華　　民　　國　　111 　年　　2 　　月　　17 　日
                  中壢簡易庭      法  官  江碧珊
以上為正本係照原本作成。
如不服本判決，須以違背法令為理由，於判決送達後二十日內向
本庭（桃園市○○區○○路0 段000 號）提出上訴狀。（須按他造當
事人之人數附繕本）。如委任律師提起上訴者，應一併繳納上訴
審裁判費。
中　　華　　民　　國　　111 　年　　2 　　月　　17 　日
                                  書記官  張育誠